【裁判字號】    99,易,3417
【裁判日期】    991130
【裁判案由】    毒品危害防制條例
【裁判全文】
臺灣臺中地方法院刑事判決              99年度易字第3417號
公  訴  人  臺灣臺中地方法院檢察署檢察官
被      告  郭建文
上列被告因違反毒品危害防制條例案件，經檢察官提起公訴（99
年度偵字第21425號），被告於準備程序中就被訴事實為有罪之
陳述，經告知簡式審判程序之旨，並聽取公訴人、被告之意見後
，由本院合議庭裁定由受命法官獨任進行簡式審判程序，判決如
下：
    主    文
郭建文持有第二級毒品，累犯，處有期徒刑月，如易科罰金，
以新臺幣壹仟元折算壹日。扣案之第二級毒品大麻壹包（驗餘淨
重點貳柒公克），沒收銷燬之。
    犯罪事實
一、郭建文前於民國88年間，因施用第二級毒品案件，經本院以
    88年度沙簡字第475號判處有期徒刑5月確定；復因販賣毒品
    案件，經臺灣高等法院臺中分院以89年度上訴字第126號判
    處有期徒刑7年6月確定。前開2罪，經臺灣高等法院臺中分
    院以90年度聲字第971號裁定合併定應執行有期徒刑7年8月
    ，嗣因減刑，並更定應執行有期徒刑7年6月確定；再因施用
    一、二級毒品案件，經本院以90年度訴字第537號各判處有
    期徒刑8月、6月，定應執行有期徒刑1年，嗣經減刑，更定
    應執行有期徒刑6月確定。上開案件接續執行，於98年2月7
    日縮刑期滿執行完畢。詎猶不知悔改，明知大麻係屬毒品危
    害防制條例第2條第2項第2款所列之第二級毒品，不得持有
    ，竟基於持有第二級毒品之犯意，於98年10月26日某時，在
    臺中縣大甲鎮之「特獎遊藝場」，自某真實姓名、年籍不詳
    ，綽號「阿清」之成年男子，收受第二級毒品大麻1包而持
    有之。嗣於98年10月29日凌晨4時40分許，為警在臺中縣大
    里市○○路○段382巷5號居處搜索查獲，並扣得前開第二級
    毒品大麻1包（鑑餘淨重3.27公克），始悉上情。
二、案經臺灣臺中地方法院檢察署檢察官自動檢舉偵查起訴。
    理    由
一、本案被告郭建文所犯係死刑、無期徒刑、最輕本刑為3年以
    上有期徒刑以外之罪，被告於準備程序中就被訴事實為有罪
    之陳述，經告知簡式審判程序之旨，並聽取公訴人及被告之
    意見後，本院合議庭認為適宜而依刑事訴訟法第273條之1第
    1 項規定，裁定由受命法官獨任進行簡式審判程序，且依同
    法第273條之2、第159條第2項之規定，不適用同法第159條
    第1項傳聞法則有關限制證據能力之相關規定，亦不受同法
    第161條之2、第161條之3、第163條之1及第164條至170條規
    定之限制，合先敘明。
二、上揭犯罪事實，業據被告迭於偵查及本院準備程序及審理中
    自白不諱，且扣案之上開疑似第二級毒品大麻煙草1包（驗
    餘淨重3.27公克）經送請法務部調查局以化學呈色法及氣相
    層析質譜儀分析法鑑定結果，確含第二級毒品大麻成分，此
    有法務部調查局濫用藥物實驗室98年12月1日調科壹字第098
    23032340號鑑定書1紙附卷可稽，此外，復有彰化縣警察局
    搜索扣押筆錄、扣押物品目錄表各1份在卷可參。綜上所述
    ，足見被告之自白核與事實相符，應可採為論罪科刑之依據
    。從而，本件事證已臻明確，被告犯行洵堪認定，應予依法
    論科。
三、按大麻係屬毒品危害防制條例第2條第2項第2款所指之第二
    級毒品，是核被告所為，係犯毒品危害防制條例第11條第2
    項之持有第二級毒品罪。再被告前因施用第二級毒品案件，
    經本院以88年度沙簡字第475號判處有期徒刑5月確定；復因
    販賣毒品案件，經臺灣高等法院臺中分院以89年度上訴字第
    126號判處有期徒刑7年6月確定。前開2罪，經臺灣高等法院
    臺中分院以90年度聲字第971號裁定合併定應執行有期徒刑7
    年8月，嗣因減刑，並更定應執行有期徒刑7年6月確定；再
    因施用一、二級毒品案件，經本院以90年度訴字第537號各
    判處有期徒刑8月、6月，定應執行有期徒刑1年，嗣經減刑
    ，更定應執行有期徒刑6月確定。上開案件接續執行，於98
    年2 月7日縮刑期滿執行完畢，此有上開臺灣高等法院被告
    全國前案紀錄表1份在卷可參，其於有期徒刑執行完畢後5年
    以內，故意再犯本案有期徒刑以上之罪，構成累犯，應依刑
    法第47條第1項規定加重其刑。爰審酌被告犯後坦承犯行，
    態度尚稱良好，及其犯罪之動機、手段、持有第二級毒品數
    量，暨公訴人具體求刑有期徒刑4月稍嫌過重等一切情狀，
    量處如主文所示之刑，並諭知易科罰金之折算標準。又被告
    為警查獲時所扣得之煙草1包（驗餘淨重3.27公克），經送
    請法務部調查局以化學呈色法及氣相層析質譜儀分析法鑑定
    結果，確含第二級毒品大麻成分，有卷附上開鑑定書1紙可
    憑，應依毒品危害防制條例第18條第1項前段規定，不問屬
    於犯人與否，併予宣告沒收銷燬。又盛裝前開第二級毒品大
    麻之包裝袋1個，參以法務部調查局現今所採行之鑑驗方式
    ，包裝袋仍會殘留微量毒品，而無法將之完全析離，此有法
    務部調查局調科壹字第09362396550號函文意旨可資參照，
    是可認該包裝袋與殘留其上之第二級毒品大麻當已無法析離
    ，而均應視為毒品，故應與所盛裝之第二級毒品大麻併予沒
    收銷燬。至鑑驗所耗損之第二級毒品大麻，既已滅失，爰不
    另為沒收銷燬之諭知，附此敘明。
據上論斷，應依刑事訴訟法第273條之1第1項、第299條第1項前
段，毒品危害防制條例第11條第2項、第18條第1項前段，刑法第
11條、第47條第1項、第41條第1項前段，判決如主文。
本案經檢察官廖育賢到庭執行職務。
中    華    民    國    99    年    11    月    30    日
                  刑事第三庭    法  官  黃麗玲
以上正本證明與原本無異。
如不服本判決應於收受判決後10日內向本院提出上訴書狀，並應
敘述具體理由；其未敘述上訴理由者，應於上訴期間屆滿後20日
內向本院補提理由書（均須按他造當事人之人數附繕本）「切勿
逕送上級法院」。
中    華    民    國    99    年    11    月    30    日
                                書記官  黃毅皓
附錄論罪科刑法條：
毒品危害防制條例第11條
持有第一級毒品者，處 3 年以下有期徒刑、拘役或新臺幣 5 萬
元以下罰金。
持有第二級毒品者，處 2 年以下有期徒刑、拘役或新臺幣 3 萬
元以下罰金。
持有第一級毒品純質淨重十公克以上者，處 1 年以上 7 年以下
有期徒刑，得併科新臺幣 1 百萬元以下罰金。
持有第二級毒品純質淨重二十公克以上者，處 6 月以上 5 年以
下有期徒刑，得併科新臺幣 70 萬元以下罰金。
持有第三級毒品純質淨重二十公克以上者，處 3 年以下有期徒
刑，得併科新臺幣 30 萬元以下罰金。
持有第四級毒品純質淨重二十公克以上者，處 1 年以下有期徒
刑，得併科新臺幣 10 萬元以下罰金。
持有專供製造或施用第一級、第二級毒品之器具者，處 1 年以
下有期徒刑、拘役或新臺幣 1 萬元以下罰金。

司法院資訊處製作；財團法人民間司法改革基金會備份。
